臺灣橋頭地方法院民事判決　　　　　 110年度橋小字第1172號
原　　　告　世界聯合觀光巴士有限公司

法定代理人　李鴻藤　
訴訟代理人　孫龍芳　
被　　　告　賴國輝　

訴訟代理人　黃淑珍　
上列當事人間請求損害賠償事件，本院於民國110 年10月21日言
詞辯論終結，判決如下：
    主  文
被告應給付原告新臺幣捌仟柒佰伍拾元，及自民國一一○年七月
二十四日起至清償日止，按週年利率百分之五計算之利息。
原告其餘之訴駁回。
訴訟費用新臺幣壹仟元由被告負擔新臺幣伍佰元，餘由原告負擔
。
本判決第一項得假執行。但被告如以新臺幣捌仟柒佰伍拾元為原
告供擔保，免為假執行。
    事實及理由
一、原告主張：被告於民國109 年5 月27日上午6 時32分許，駕
    駛車牌號碼000-0000號營業用半聯結車，行經高雄市○○區
    ○道0 號北向354 公里800 公尺之外線車道時，不慎輾壓道
    路掉落物，致該物飛起並撞損原告所有，由訴外人孫龍芳駕
    駛之車牌號碼000-0000號營業遊覽大客車之前擋風玻璃（下
    稱系爭汽車）。嗣系爭汽車送修後，總計支出新臺幣（下同
    ）25,000元修復費用（均為更換零件費用），爰依民法第18
    4 條第1 項前段、第191 條之2 前段規定提起本訴，請求被
    告負賠償責任等語，並聲明：被告應給付原告25,000元，及
    自起訴狀繕本送達翌日起至清償日止，按週年利率5 ％計算
    之利息。
二、被告則以：不爭執有原告主張之車禍事故即被告應負賠償責
    任一節，但主張折舊等詞置辯。聲明：原告之訴駁回；如受
    不利判決，願供擔保請准宣告免為假執行。
三、本院得心證之理由：
㈠、按因故意或過失，不法侵害他人之權利者，負損害賠償責任
    ；汽車、機車或其他非依軌道行駛之動力車輛，在使用中加
    損害於他人者，駕駛人應賠償因此所生之損害，民法第184
    條第1 項前段、第191 條之2 前段定有明文。查原告主張之
    前揭事實，已據提出道路交通事故當事人登記聯單、初步分
    析研判表、現場圖、修繕費用收據、行車執照、車損照片等
    件為佐（見本院卷第15至25頁），並有上述事故發生後，為
    警到場製作之相關資料存卷可查（見本院卷第45至62頁），
    且為被告所不爭執，故原告主張之事實，自堪信為真。從而
    ，系爭汽車既因被告駕駛車輛不慎輾壓道路掉落物之行為受
    有損害，則原告依上引規定，主張被告應就系爭汽車之修復
    費用負賠償責任，自屬有據。
㈡、次按負損害賠償責任者，除法律另有規定或契約另有訂定外
    ，應回復他方損害發生前之原狀；債權人亦得請求支付回復
    原狀所必要之費用，以代回復原狀，民法第213 條第1 項、
    第3 項已有明文。而損害賠償既係在填補被害人所受之損害
    ，使其回復物被毀損前之應有狀態，自不應使之額外受利，
    故被害人修理材料以新品換舊品者，應予折舊。經查，系爭
    汽車修理費用共25,000元（均為更換零件費用）一情，雖經
    本院認定如前，但依上開說明，計算被告應負擔之賠償數額
    時，仍應扣除零件折舊部分始屬合理。其次，系爭汽車係10
    6 年3 月出廠，有公路監理電子閘門查詢資料可按（見本院
    卷第89頁），迄至本件車禍事故時，使用期間為3 年2 月又
    12日（出廠日期依民法第124 條第2 項規定，以106 年3 月
    15日計算），參酌營利事業所得稅查核準則第95條第6 項「
    固定資產提列折舊採用平均法、定率遞減法或年數合計法者
    ，以1 年為計算單位，其使用期間未滿1 年者，按實際使用
    之月數相當於全年之比例計算之，不滿1 月者，以月計」之
    規定，應以使用3 年又3 個月計算折舊期間；再依行政院所
    頒固定資產耐用年數表及固定資產折舊率之規定，運輸業用
    汽車耐用年數為4 年，則該車修理時得請求修復之必要金額
    應為8,750 元【計算方式：１、殘價＝取得成本÷（耐用年
    數＋1 ）：25,000÷（4 ＋1 ）＝5,000 。２、折舊額＝（
    取得成本－殘價）×1/（耐用年數）×（使用年數）：（25
    ,000－5,000 ）×1/4 ×39/12 ＝16,250。３、扣除折舊後
    價值＝（新品取得成本－折舊額）：25,000－16,250＝8,75
    0 】；逾此範圍之主張，即非有理。
四、綜上所述，原告依民法第184 條第1 項前段、第191 條之2
    規定提起本訴，請求被告應給付8,750 元，及自起訴狀繕本
    送達翌日即110 年7 月24日起至清償日止（起算依據詳見本
    院卷第41頁、第43頁送達證書），按週年利率5 ％計算之利
    息，為有理由，應予准許；逾此範圍請求，即屬無據，應予
    駁回。
五、原告勝訴部分，係依民事訴訟法第436 條之8 第1 項適用小
    額程序為被告敗訴之判決，依同法第436 條之20規定，應依
    職權宣告假執行。另被告陳明願供擔保，聲請宣告免為假執
    行，依法尚無不合，爰酌定相當之擔保金額宣告。
六、訴訟費用負擔之依據：民事訴訟法第79條。本件訴訟費用額
    ，依後附計算式確定如主文所示之金額。
中    華    民    國   110    年    11    月     5    日
                  橋頭簡易庭  法      官  楊博欽
以上正本係照原本作成。
民事訴訟法第436 條之24第2 項：對於本判決之上訴，非以違背
法令為理由，不得為之。
如對本判決上訴，須於判決送達後20日內向本院提出上訴狀，並
須表明原判決所違背之法令及其具體內容與依訴訟資料可認為原
判決有違背法令之理由。
中    華    民    國   110    年    11    月     5    日
                            書  記  官  程淑萍
訴訟費用計算式：
裁判費（新臺幣）   1,000元
合計               1,000元